臺灣花蓮地方法院民事裁定
111年度監宣字第79號
聲  請  人  楊美芳

相  對  人  陳阿妹

關  係  人  楊建次

上列聲請人聲請監護宣告事件，本院裁定如下：
    主  文
宣告陳阿妹（女、民國00年0月00日生、身分證統一編號：Z0000
00000號）為受監護宣告之人。
選定楊美芳（女、民國00年0月0日生、身分證統一編號：Z00000
0000號）為受監護宣告之人之監護人。
指定楊建次（男、民國00年0月00日生、身分證統一編號：Z0000
00000號）為會同開具財產清冊之人。
聲請費用新臺幣壹仟元由受監護宣告之人負擔。
    理  由
一、按「對於因精神障礙或其他心智缺陷，致不能為意思表示或
    受意思表示，或不能辨識其意思表示之效果者，法院得因本
    人、配偶、四親等內之親屬、最近一年有同居事實之其他親
    屬、檢察官、主管機關、社會福利機構、輔助人、意定監護
    受任人或其他利害關係人之聲請，為監護之宣告。」，民法
    第14條第1項定有明文。又「法院為監護之宣告時，應依職
    權就配偶、四親等內之親屬、最近一年有同居事實之其他親
    屬、主管機關、社會福利機構或其他適當之人選定一人或數
    人為監護人，並同時指定會同開具財產清冊之人。」，民法
    第1111條第1項亦著有明文。
二、本件聲請人楊美芳主張其母陳阿妹因失智症，致不能為意思
    表示或受意思表示，或不能辨識其意思表示之效果，為此依
    法聲請對陳阿妹為監護之宣告等語。
三、本院審驗陳阿妹之心神狀況，並採用臺灣基督教門諾會醫療
    財團法人門諾醫院身心科之精神鑑定報告書，認陳阿妹近年
    因大腦血管梗塞及大腦萎縮，導致記憶認知功能嚴重退化，
    無言語溝通和行動能力，陳阿妹目前喪失獨立生活能力，生
    活需完全仰賴他人協助。鑑定結果為「有精神障礙或其他心
    智缺陷：末期失智症」、「完全不能為意思表示或受意思表
    示或辨識其意思表示之效果」、「預後及回復之可能性：陳
    員恢復至其過往正常狀態之可能性低」，此有該院111年7月
    15日基門醫亮字第000-0000號函所附精神鑑定報告書1件附
    卷可稽。爰依首開民法第14條第1項之規定，宣告陳阿妹為
    受監護宣告之人。
四、又聲請人目前身心狀況良好，擔任相對人之主要照顧者，聲
    請人對於擔任監護人具有積極意願，對於相對人之身心狀況
    ，尚能掌握，且過去對相對人無不利事由，評估後聲請人楊
    美芳無不適任監護人之情事，建議聲請人擔任監護人；關係
    人楊建次為相對人之子，同意擔任會同開具財產清冊之人，
    此有維安社會工作師事務所111年7月4日維安監宣字第11106
    1號函所附「成年人之監護宣告案件之訪視評估報告」1件在
    卷可左。爰依首開民法第1111條第1項之規定，選定聲請人
    楊美芳擔任陳阿妹之監護人，並指定楊建次擔任會同開具財
    產清冊之人，以維護受監護宣告人之權益。
五、依家事事件法第164條第2項，裁定如主文。
中　　華　　民　　國　　111 　年　　7 　　月　　28　　日
                  家事法庭  法  官  周健忠 
以上正本係照原本作成。
如對本裁定抗告，須於裁定送達後10日之不變期間內，向本院提
出抗告狀，並繳納抗告費新臺幣1,000元。
中　　華　　民　　國　　111 　年　　7 　　月　　29　　日
                            書記官  陳佩姍